# 公益性捐赠纳税调整

提问人：18626626703 时间：2019-04-12 17:19:15
请教一下陈版，如果本期企业的利润总额是负数，那本期发生的公益性捐赠的金额是否能税前扣除，如果不能扣除，纳税调增的话，用确认递延所得税资产吗？谢谢陈版。

回答人：chenyiwei
根据 2017 年修订后的《企业所得税法》第十二条：企业发生的公益性捐赠支出，在年度利润总额 12% 以内的部分，准予在计算应纳税所得额时扣除；
超过年度利润总额 12%的部分，准予结转以后三年内在计算应纳税所得额时扣除。
因此，按照该条规定，除了国务院和财政部、国家税务总局特别规定允许亏损企业从应纳税所得额中扣减的捐赠以外（印象中 2008 年 “5.12 大地震” 的救灾捐赠就是这样的特例），其他情况下亏损企业不能税前扣除捐赠支出，也不能结转到以后年度扣除，相应地不符合确认递延所得税资产的条件。

提问人：xuxcpa 时间：2019-04-13 10:05:21
亏损企业公益性捐赠当年不可扣，但不能结转以后年度吗？第九条 企业发生的公益性捐赠支出，在年度利润总额 12 ％以内的部分，准予在计算应纳税所得额时扣除；超过年度利润总额 12 ％的部分，准予结转以后三年内在计算应纳税所得额时扣除。--这字面上看是否可以的？

回答人：chenyiwei
可以结转以后年度，但又受制于递延所得税资产确认的一般原则。